# 救急，如何理解IAS 27、SIC-12存在冲突

提问人：尉迟 时间：2015-10-11 14:39:02
说正是因为存在着冲突才制定了新的了原 《国际会计准则第 《国际会计准则第 《国际会计准则第 《国际会计准则第 27 号—— 合并财务报表和单独》 合并财务报表和单独》 合并财务报表和单独》 合并财务报表和单独》 合并财务报表和单独》 合并财务报表和单独》 合并财务报表和单独》 中有 关合并的部分以及《解释公告第 关合并的部分以及《解释公告第 关合并的部分以及《解释公告第 关合并的部分以及《解释公告第 关合并的部分以及《解释公告第 关合并的部分以及《解释公告第 12 号—— 特殊目的主体》 特殊目的主体》 特殊目的主体》 特殊目的主体》 ，从 2013 2013

回答人：chenyiwei
修订前的准则对“控制”的判断实际上是有两套标准的，分别适用于被投资方为一般主体和特殊目的主体的情况，导致会计准则体系内部的不一致。新修订的准则则将两套标准统一在“控制三要素”的框架之下。